臺灣彰化地方法院交通事件裁定　 　　　96年度交聲字第181號
移送機關即
原處分機關　交通部公路總局臺中區監理所彰化監理站
異　議　人
即受處分人　甲○○
上列異議人即受處分人因違反道路交通管理處罰條例案件，對於
交通部公路總局臺中區監理所彰化監理站九十六年二月六日彰監
四字第裁六四─Ｉ00000000號處分不服，聲明異議，本
院裁定如下：
    主  文
異議駁回。
    理  由
一、按汽車駕駛人駕駛汽車，應遵守道路交通標誌、標線、號誌
    之指示；汽車行駛至交岔路口，其行進、轉彎，應遵守燈光
    號誌或交通警察之指示，道路交通安全規則第九十條前段、
    第一百零二條第一項第一款分別定有明文。次按汽車駕駛人
    轉彎時，不依標誌、標線、號誌指示者，處新臺幣（下同）
    六百元以上一千八百元以下罰鍰；汽車駕駛人有第四十八條
    之情形者，記違規點數一點，道路交通管理處罰條例第四十
    八條第二款、第六十三條第一項第一款亦有明文規定。
二、本件原處分機關處分意旨略以：受處分人甲○○於民國（下
    同）九十五年十二月二十九日下午五時三十五分許，駕駛車
    牌號碼Ｇ二Ｑ－八八二號重型機車，行經彰化縣彰化市○○
    路與金馬路口時，因「不依標誌、標線、號誌指示」違規，
    為彰化縣警察局彰化分局警員，以受處分人有違反道路交通
    管理處罰條例第四十八條第一項第二款規定，當場掣單舉發
    ，本站據以裁罰，於法應無不合等語。
三、受處分人即異議人聲明異議意旨略以：伊於上開時、地係騎
    乘機車，由彰化縣彰化市出發欲前往臺中縣大肚鄉，行經彰
    化縣彰化市○○路、中山路口時遇紅燈而停在舊有的左轉待
    轉區內（異議人認為舊有的左轉待轉區者，實則為機慢車由
    中山路左轉金馬路之左轉待轉區），待左轉燈號亮時，便由
    金馬路直接左轉中山路；伊質疑員警所指之機慢車兩段式左
    轉的號誌牌係於九十六年元旦全國大執法期間方設置，員警
    以伊「不依標誌、標線、號誌指示」違規而舉發，實難甘服
    ，為此聲明異議云云。
四、經查：本件異議人於九十五年十二月二十九日下午五時三十
    五分許，駕駛車牌號碼Ｇ二Ｑ－八八二號重型機車，行經彰
    化縣彰化市○○路與金馬路口時，因「不依標誌、標線、號
    誌指示」違規，為彰化縣警察局彰化分局警員當場掣單舉發
    之事實，為異議人所不爭執，並有彰化縣警察局舉發違反道
    路交通管理事件通知單影本一紙在卷可稽，惟異議人否認有
    何未依兩段式左轉之違規情事，並以前詞置辯，然證人即當
    日掣單舉發本件之員警洪宗郎於本院訊問時已明白結證稱：
    本案係由伊所舉發，當天異議人係騎乘機車從金馬路由西往
    東欲左轉中山路前往臺中方向，未依機慢車兩段式左轉之規
    定而直接左轉，按照規定異議人必須先直行至中山路紅綠燈
    下之左轉待轉區待轉，待中山路方向是綠燈時，才可以直行
    中山路；異議人認為舊有的左轉待轉區係供從臺中往彰化方
    向要左轉到金馬路往東方向使用，其並非有新、舊待轉區之
    分別，皆係同時設置，以供不同方向使用等語，並提出違規
    路口相關位置繪製圖及現場照片五幀足憑，參以異議人與證
    人洪宗郎並不認識，亦無夙怨等情，證人洪宗郎自無甘冒觸
    犯偽證罪之風險而構詞誣陷異議人之理，且本件卷存證據資
    料內亦無任何積證據足以證明證人上開證述係屬虛偽，或有
    足以令人顯信其供述為不可採之品性證據或前科證據存在，
    自不得僅以證人為本件開單告發異議人之員警而全盤抹煞其
    在訴訟上所具有之證人資格，堪認證人洪宗郎之上開證述應
    堪採信，異議人空言否認有何違規情節，顯屬無據。綜上所
    述，本件事證已臻明確，異議人確有於上揭時、地，「不依
    標誌、標線、號誌指示」之違規情事無訛，原處分機關爰依
    道路交通管理處罰條例第四十八條第一項第二款規定，裁決
    罰鍰六百元並依同條例第六十三條第一項記違規點數一點，
    核無違誤。本件異議無理由，應予駁回。
據上論斷，應依道路交通管理處罰條例第八十七條第二項、道路
交通案件處理辦法第十九條，裁定如主文。
中　　華　　民　　國　　96　　年　　4 　　月　　30　　日
                  交通法庭            法　官  簡璽容
以上正本證明與原本無異。
如不服本裁定，應於裁定送達後五日內向本院提出抗告狀 (須附
繕本 )。
中　　華　　民　　國　　96　　年　　4 　　月　　30　　日
                                      書記官  陳錫威
